臺灣臺南地方法院刑事判決　　　　　　　　　　　　　九十一年度易字第七六號
　　公　訴　人　臺灣台南地方法院檢察署檢察官
　　被　　　告　丙○○
　　　　　　　　乙○○
　　　　　　　　甲○○
右列被告因賭博案件，經檢察官提起公訴（九十一年度偵字第一九三三號），本院判
決如左：
    主  文
丙○○共同以賭博為常業，處有期徒刑柒月。扣案之電動賭博機具水果盤拾台、滿貫
大亨拾台、金傑克肆台、「皇冠迷十三」參台、７ＰＫ貳台、梭哈肆台、沙漠風暴貳
台、虎豹壹台（以上含ＩＣ板共參拾陸塊）、寄分卡肆張（一百分參張、五百分壹張
）均沒收。
乙○○共同以賭博為常業，處有期徒刑肆月，如易科罰金，以參佰元折算壹日。扣案
之電動賭博機具水果盤拾台、滿貫大亨拾台、金傑克肆台、「皇冠迷十三」參台、７
ＰＫ貳台、梭哈肆台、沙漠風暴貳台、虎豹壹台（以上含ＩＣ板共參拾陸塊）、寄分
卡肆張（一百分參張、五百分壹張）均沒收。
甲○○在公眾得出入場所賭博財物，處罰金參仟元，如易服勞役，以參佰元折算壹日
。扣案之電動賭博機具水果盤拾台、滿貫大亨拾台、金傑克肆台、「皇冠迷十三」參
台、７ＰＫ貳台、梭哈肆台、沙漠風暴貳台、虎豹壹台（以上含ＩＣ板共參拾陸塊）
、寄分卡肆張（一百分參張、五百分壹張）及賭資新台幣捌佰元均沒收。
    事  實
一、丙○○自民國九十年十一月十二日起，在臺南縣永康市○○○路三一五巷十八號
    一樓其經營之益樂電子遊戲場之公眾得出入場所，擺設電動賭博機具水果盤十台
    、滿貫大亨十台、金傑克四台、「皇冠迷十三」三台、７ＰＫ二台、梭哈四台、
    沙漠風暴二台、虎豹一台，與不特定之賭客賭博財物，並以月薪新臺幣（下同）
    二萬五千元，僱請具有共同犯意聯絡之乙○○擔任店員，負責開分及兌換現金工
    作。其賭博方式為由賭客就各種不同型式機台按一比一（如皇冠迷十三、滿貫大
    亨、７ＰＫ、虎豹）、一比五（如金傑克、沙漠風暴）、一比二十（如梭哈）、
    一比三十（如水果盤）方式開分，再由賭客隨意押注玩賭，押中者可得倍數不等
    之分數，並得以所贏得之分數換取寄分卡，按原開分比例方式兌換回現金；若未
    押中者，則賭資由丙○○贏得，丙○○、乙○○並以之為常業。嗣於九十一年二
    月十八日上午十一時二十分許，適甲○○（有妨害投票罪前科）在上址玩賭水果
    盤後，甫將所贏之分數八百分，持寄分卡四張（一百分參張、五百分壹張）向乙○○兌得現金八百元，即為警當場查獲，扣得賭博之器具即上開賭博性電動機具
    三十六台（含ＩＣ板共三十六塊）、寄分卡四張，並在甲○○之衣服口袋內搜得
    其所有之上開贏得賭資現金八百元。
二、案經臺南縣警察局永康分局報請台灣台南地方法院檢察署檢察官偵查起訴。
    理  由
一、訊據被告丙○○坦承伊係右開電子遊戲場之負責人，惟矢口否認有賭博犯行，辯
    稱：顧客如果賭贏的話，祇讓其用寄分卡寄分，以後繼續玩，不能兌換現金，伊
    不知道乙○○有兌換現金給顧客云云；訊據被告乙○○亦坦承受丙○○僱用於該
    店擔任店員，惟亦矢口否認有賭博犯行，辯稱：顧客賭贏的話，只能用寄分卡計
    分，以後繼續玩，不能兌換現金，伊是找錢給甲○○，不是兌換錢給他云云。惟
    查右開事實，業據被告甲○○於警訊時及偵審中坦承不諱，核與被告乙○○於警
    訊時及偵查中供承情節相符，並有右開電動賭博機具三十六台（含ＩＣ板共三十
    六塊）、寄分卡四張及警員在甲○○之衣服口袋內搜獲之其贏得賭資現金八百元
    扣案可資佐證，罪證明確，被告三人犯行均堪以認定。被告丙○○、乙○○所辯
    均無非均事後畏罪卸責之詞，不足採信。
二、查被告丙○○斥資開設電子遊戲場，擺設多達三十六台電動賭博機具，與不特定
    賭客賭博牟利，被告乙○○以月薪二萬五千元受僱為店員，足見渠二人均恃為生
    活之資，顯以之為常業，核渠二人所為，均係犯刑法第二百六十七條之常業賭博
    罪；被告甲○○所為，則係犯同法第二百六十六條第一項前段之普通賭博罪。被
    告丙○○、乙○○彼此間有犯意聯絡及行為分擔，皆為共同正犯。爰審酌被告丙○○、乙○○均無犯罪前科（有台灣高等法院被告全國前案紀錄表二紙附卷足憑
    ），惟擺設多達三十六台之電動賭博機具與不特定賭客對賭，營求鉅利，敗害社
    會善良風俗，使青少年沉迷於玩賭，戕害其身心，並因缺錢玩賭或賭輸錢，致鋌
    而走險而觸犯竊盜、搶奪等罪，所生危害非輕，且被告丙○○於犯後、被告乙○○於審理中均飾詞圖卸，尚乏悔意，惟被告丙○○為主要經營者，被告乙○○則
    為其僱請之店員，且受雇時間尚短，參與犯罪情節較輕，被告甲○○則有妨害投
    票罪前科（有台灣高等法院被告全國前案紀錄表乙紙附卷足憑），惟僅係賭徒，
    犯後坦承犯行，態度尚佳等一切情狀，分別量處如主文所示之刑，並諭知被告乙○○所處徒刑易科罰金之折算標準及被告甲○○所處罰金易服勞役之折算標準，
    以示懲儆。扣案之電動賭博機具水果盤拾台、滿貫大亨拾台、金傑克肆台、「皇
    冠迷十三」參台、７ＰＫ貳台、梭哈肆台、沙漠風暴貳台、虎豹壹台（以上含Ｉ
    Ｃ板共參拾陸塊）、寄分卡肆張（一百分參張、五百分壹張），均為當場賭博之
    器具，應依刑法第二百六十六條第二項宣告沒收；另扣案之賭資八百元係被告甲○○所贏得，為其所有，且係警員自其衣服口袋內搜獲，業據被告甲○○於審理
    中供明在卷，已非在賭檯及兌換籌碼處之財物，自應另依刑法第三十八條第一項
    第三款宣告沒收。
四、據上論斷，應依刑事訴訟法第二百九十九條第一項前段，刑法第二十八條、第二
    百六十七條、第二百六十六條第一項前段、第二項、第四十一條第一項前段、第
    四十二條第二項、第三十八條第一項第三款，罰金罰鍰提高標準條例第一條前段
    、第二條，判決如主文
本案經檢察官張婉寧到庭執行職務。
中      華      民      國      九十一    年      七    月    二十三    日
                              臺灣臺南地方法院刑事第二庭
                                  法  官    柯  顯  卿
右正本證明與原本無異。
如不服本判決，應於判決送達後十日內向本院提出上訴狀( 應附繕本 )。
                                  書記官    盧  立  勇
中      華      民      國      九十一    年      七    月    二十四    日
附錄法條：
刑法第二百六十六條：
在公共場所或公眾得出入之場所賭博財物者，處一千元以下罰金。但以供人暫時娛樂
之物為賭者，不在此限。
當場賭博之器具與在賭檯或兌換籌碼處之財物，不問屬於犯人與否，沒收之。
刑法第二百六十七條：
以賭博為常業者，處二年以下有期徒刑，得併科一千元以下罰金。
